臺灣新北地方法院板橋簡易庭裁定
111年度板秩字第44號
移送機關    新北市政府警察局海山分局
被移送人    何子臣



上列被移送人因違反社會秩序維護法案件，經移送機關於民國11
1年2月23日以新北警海刑秩字第1113949455號移送書移送審理，
本院裁定如下：
    主          文
何子臣無正當理由攜帶具有殺傷力之器械，處罰鍰新臺幣參仟元
。
扣案之開山刀壹把沒入。
    事實理由及證據
一、被移送人於下列時間、地點有違反社會秩序維護法之行為：
㈠、時間：民國111年2月17日23時37分許。
㈡、地點：新北市板橋區環河西路與懷德街201巷口。
㈢、行為：無正當理由攜帶具有殺傷力之開山刀1把。
二、上開事實，有下列之事證證明屬實：
㈠、被移送人於警詢之陳述。
㈡、新北市政府警察局海山分局搜索扣押筆錄、扣押物品目錄表
    及扣案物品照片。
㈢、扣案開山刀1把。
三、按無正當理由攜帶具有殺傷力之器械、化學製劑或其他危險
    物品者，處3日以下拘留或新臺幣3萬元以下罰鍰，社會秩序
    維護法第63條第1項第1款定有明文。本條款之構成要件，須
    行為人客觀上有攜帶具有殺傷力之器械、化學製劑或其他危
    險物品之行為，且該攜帶係無正當理由，因而有危害於行為
    人攜帶所處時空之安全情形，始足當之。依上開要件，判定
    行為人有無違反本條款之行為，首須行為人有攜帶行為，次
    審酌該攜帶行為是否係無正當理由，再衡量行為人攜帶行為
    所處時空，因行為人於該時空有攜帶器械行為，而使該時空
    產生安全上危害，亦即就行為人客觀上之攜帶行為，依其攜
    帶之目的，考量行為人攜帶當時言詞舉動、時間、地點、身
    分等因素，據以認定其是否已構成本條款之行為。
四、經查：扣案開山刀1把，為金屬製品，質地堅硬，可為攻擊
    他人之武器而具有殺傷力。本件審酌被移送人斯時身處環境
    ，並無隨身攜帶開山刀置於身旁之必要，被移送人固辯稱開
    山刀係自登山用品店購入，並為露營所用云云，然據被移送
    人自承購入時間為下午，距被移送人為警查獲之時間深夜23
    時37分許已有數小時之久，衡情其持有開山刀實無正當理由
    ，且被移送人經警查獲時，本不願意下車配合盤查，有調查
    筆錄可參，綜合以上情節，被移送人上開所辯，顯為飾詞狡
    辯，尚無足採。核被移送人所為，係違反社會秩序維護法第
    63條第1項第1款無正當理由攜帶具有殺傷力之器械之行為。
    爰審酌被移送人違反之手段、違反義務之程度以及上開行為
    所生之危害，量處如主文第1項所示之處罰，以資懲儆。另
    扣案之開山刀1把係被移送人所有供其違反本法所用之物，
    爰依社會秩序維護法第22條第3項規定，予以沒入。
五、依社會秩序維護法第46條第1項，第63條第1項第1款，第22
    條第3項，裁定如主文。
中　　華　　民　　國　　111 　年　　6 　　月　　29　　日
                  臺灣新北地方法院板橋簡易庭
                      法  官  李昭融
以上正本係照原本作成。
如不服本裁定，得於裁定書送達之翌日起5日內，以書狀敘述理
由，向本庭提出抗告。
中　　華　　民　　國　　111 　年　　6 　　月　　29　　日
                      書記官  劉美蘭